【裁判字號】    99,竹簡,438
【裁判日期】    991029
【裁判案由】    分配表異議之訴
【裁判全文】
臺灣新竹地方法院民事簡易判決         99年度竹簡字第438號
原      告  乙○○
訴訟代理人  丙○○
被      告  甲○○
訴訟代理人  彭莊銀杏
上列當事人間分配表異議之訴事件，本院於民國99年10月20日辯
論終結，判決如下：
    主  文
原告之訴駁回。
訴訟費用由原告負擔。
    事實及陳述
一、原告起訴主張兩造係本院96年度執字第13553 號強制執行事
    件之當事人，原告係執行債務人，該事件98年12月16日分配
    之分配表中被告分配之執行費用新台幣( 下同)55600元及第
    一順位抵押權債權636,609 元，因被告該部分之債權，業已
    清償，被告又參與分配，重覆求償，是以對該分配表提起異
    議之訴，請求刪除被告該部分分配之金額等語。
二、被告主張原告就此案件曾提起相同訴訟，業經駁回，且就前
    執行之款項，亦經分配完畢，被告亦將該款項領回，請求判
    決駁回原告之訴。
三、按原告為執行債務人，被告為執行債權人之本院96年度執字
    第13553 號清償票款事件，於98年12月16日就拍賣原告之財
    產之款項，進行分配，原告曾就被告之分配額，於99年1 月
    28日聲明異議，並於其後向本院提起分配表異議之訴，惟因
    未繳裁判費，經本院竹東簡易庭於99年3 月5 日裁定駁回，
    該裁定經原告提起抗告，經本院駁回於99年36月30日確定，
    有本院99年度竹東簡字第28號判決書附執行卷可稽，本院民
    事執行處分於99年7 月26日通知債權人發款，業經調閱本院
    前開執行案件全卷核對無訛。
四、按「債權人或債務人對於分配表所載各債權人之債權或分配
    金額有不同意者，應於分配期日一日前，向執行法院提出書
    狀，聲明異議。前項書狀，應記載異議人所認原分配表之不
    當及應如何變更之聲明。」、「異議未終結者，為異議之債
    權人或債務人，得向執行法院對為反對陳述之債權人或債務
    人提起分配表異議之訴。但異議人已依同一事由就有爭執之
    債權先行提起其他訴訟者，毋庸再行起訴，執行法院應依該
    確定判決實行分配。債務人對於有執行名義而參與分配之債
    權人為異議者，僅得以第十四條規定之事由，提起分配表異
    議之訴。聲明異議人未於分配期日起十日內向執行法院為前
    二項起訴之證明者，視為撤回其異議之聲明；經證明者，該
    債權應受分配之金額，應行提存。前項期間，於第四十條之
    一有反對陳述之情形，自聲明異議人受通知之日起算。」強
    制執行法第39條、第41條分別定有明文。顯見，債務人提起
    異議之訴，應符合於分配期日一日前，向執行法院提出書狀
    聲明異議，且聲明異議狀應記載異議人所認原分配表之不當
    及應如何變更之聲明。聲明異議部分如為合法而未終結時，
    聲明異議人即得提起分配表異議之訴，聲明異議人於聲明異
    議後，如未於法定期間內提起或雖提起異議之訴，但遭駁回
    確定者，應認喪失再提起分配異議之訴之權利，以使分配表
    早日確定。
五、本件原告就本院前開執行案件之分配，雖依前開規定，於分
    期日前一日聲明異議，並提起分配表異議之訴，惟因未繳納
    裁判費，而遭駁回確定，前揭執行事件亦已發款，應認原告
    已喪失提起分配表異議之訴之權，原告再以相同事由提起本
    件分配表異議之訴，依法即屬無據，應予駁回。
六、結論：原告之訴為無理由，依民事訴訟法第436 條第2 項、
    第78條判決如主文。
中    華    民    國    99    年    10    月    29    日
                  新竹簡易庭    法      官  王銘勇
以上正本係照原本作成。
如對本判決上訴，須於判決送達後 20 日內向本院提出上訴狀。
如委任律師提起上訴者，應一併繳納上訴審裁判費。
中    華    民    國    99    年    10    月    29    日
                                書記官  鄭明枝

司法院資訊處製作；財團法人民間司法改革基金會備份。
